臺灣臺中地方法院刑事判決
111年度金訴字第1245號

公  訴  人  臺灣臺中地方檢察署檢察官
被      告  蔡崇翊



上列被告因詐欺等案件，經檢察官提起公訴（111年度偵字第149
68號、第16940號、第21235號、第22066號、第24298號、第2430
7號、第24493號）及追加起訴（111年度偵字第26606號），本院
判決如下：
    主    文
蔡崇翊犯如附表一、二「罪名及宣告刑」欄所示之罪，分別處附
表一、二「罪名及宣告刑」欄所示之刑，應執行有期徒刑貳年。
    犯罪事實
一、蔡崇翊於民國111年2月16日起，基於參與3人以上以實施詐欺
    取財犯罪所組成具有持續性或牟利性之有結構性組織之犯意
    ，加入通訊軟體TELEGRAM帳號「林大進」、「美輪明宏」年
    籍姓名均不詳成年男子（無證據證明渠等為未成年人）、陳
    振祐所屬之三人以上，以實施詐術為手段，所組成具有持續
    性及牟利性之有結構性詐欺車手集團組織，負責前往超商或
    指定處所領取包裹或款項，擔任俗稱「取簿手」、「車手」
    之工作。蔡崇翊即與上開詐欺集團成員共同意圖為自己不法
    之所有，基於三人以上共同詐欺取財、洗錢之犯意聯絡，由
    詐欺集團內不詳成員以附表一所示方式詐騙如附表一所示之
    人，致渠等陷於錯誤而於附表一所示時間，以超商店到店交
    貨便之方式寄出附表一各編號所示之金融機構帳戶之金融卡
    （含密碼）、存摺（含密碼）後，再由蔡崇翊依「林大進」
    之指示，於附表一所示之時間、地點，前往領取內如附表一
    所示之金融卡、存摺（含密碼）之包裹，再將附表一所示方
    式交付與「林大進」或陳振祐，而供給上開詐欺集團使用。
二、嗣上開詐欺集團成員以附表二所示方式詐騙如附表所示之人
    ，致渠等陷於錯誤而於附表二所示時間匯款至如附表二所示
    帳戶內。就附表二編號4、5部分，先由陳振祐於111年2月17
    日18時許，在臺中市○○區○○路0段000號2樓「天堂鳥網咖」
    ，將如附表三所示提款卡交付予蔡崇翊，蔡崇翊於附表三所
    示時間，在附表三所示地點設置之自動付款設備，以插入提
    款卡並輸入密碼領款之方式，提領附表三所示金額，再將提
    款卡及所領款項交與陳振祐，陳振祐再將款項交付予本案詐
    欺集團成員真實姓名年籍不詳、Telegram帳號暱稱「美輪明
    宏」之人。以此方式製造金流追查斷點，隱匿詐欺所得之去
    向。
三、案經乙○○訴由苗栗縣警察局竹南分局新港派出所、丙○○訴由
    苗栗縣警察局頭份分局頭份派出所、丁○○訴由臺中市政府警
    察局第三分局立德派出所轉由臺中市政府警察局豐原分局、
    戊○○訴由高雄市政府警察局岡山分局壽天派出所轉由臺中市
    政府警察局霧峰分局、己○○訴由臺南市政府警察局歸仁分局
    關廟分駐所轉由臺中市政府警察局第一分局、庚○○訴由臺北
    市政府警察局中正第一分局忠孝西路派出所轉由臺中市政府
    警察局第一分局、辛○○訴由苗栗縣警察局頭份分局頭份派出
    所轉由臺中市政府警察局霧峰分局、壬○○訴由臺中市政府警
    察局清水分局沙鹿分駐所及丙○○訴由苗栗縣警察局頭份分局
    頭份派出所轉由臺中市政府警察局豐原分局、癸○○訴由新竹
    縣政府警察局新湖分局新工派出所及子○○訴由新北市政府警
    察局樹林分局樹林派出所轉由臺中市政府警察局第二分局、
    甲○○訴由彰化縣警察局鹿港分局轉由臺北市政府警察局萬華
    分局報告臺灣新北地方檢察署檢察官陳請臺灣高等檢察署檢
    察長核轉臺灣臺中地方檢察署檢察官偵查後起訴及追加起訴
    。
    理    由
一、按一人犯數罪、數人共犯一罪或數罪者，為相牽連之案件；
    於第一審辯論終結前，得就與本案相牽連之犯罪，追加起訴
    ；追加起訴，得於審判期日以言詞為之，刑事訴訟法第7 條
    第1、2款、第265條第1、2項分別定有明文。查公訴人以111
    年度偵字第26606號追加起訴之犯罪事實與起訴犯罪事實（
    偵查案號：111年度偵字第14968號、第16940號、第21235號
    、第22066號、第24298號、第24307號、第24493號）間，有
    一人犯數罪之情形，自屬刑事訴訟法所定義之相牽連案件，
    是檢察官於本案言詞辯論終結前追加起訴，合於刑事訴訟法
    第265條第1項之程序要件，本院自應合併審理。
二、本件被告蔡崇翊所犯係死刑、無期徒刑、最輕本刑為3年以
    上有期徒刑以外之罪，其於準備程序中就被訴事實為有罪之
    陳述，經告知簡式審判程序之旨，並聽取當事人之意見後，
    本院合議庭認為適宜行簡式審判程序，爰依刑事訴訟法第27
    3條之1第1項規定裁定由受命法官獨任進行簡式審判程序。
    又簡式審判程序之證據調查，依刑事訴訟法第273條之2規定
    ，不受同法第159條第1項審判外陳述排除之限制，故卷內所
    列之各項證據，自得作為證據，先予敘明。
三、上揭犯罪事實，業據被告於本院時坦承不諱，核與證人即告
    訴人乙○○、己○○、庚○○、辛○○、壬○○、丙○○、戊○○、癸○○、
    子○○、甲○○、被害人丑○○、丁○○、共犯陳振祐、另案被告賴
    沂禎等人證述大致相符，並有帳戶申設人資料及交易明細、
    尚得包裝行代工協議資料影本、寄件包裹之統一超商交貨繳
    費資料影本、ATM交易明細影本、相關照片等附卷可查，足
    徵被告自白與事實相符，本案事證明確，被告犯行堪以認定
    ，應予依法論科。
四、論罪科刑
　㈠共同正犯之成立，祇須具有犯意之聯絡及行為之分擔，既不
    問犯罪動機起於何人，亦不必每一階段犯行，均須參與，若
    共同實施犯罪行為之人，在共同意思範圍內，各自分擔犯罪
    行為之一部，相互利用他人之行為，以達其犯罪之目的，其
    成立不以全體均參與實施犯罪構成要件之行為為要件；參與
    犯罪構成要件之行為者，固為共同正犯；以自己共同犯罪之
    意思，參與犯罪構成要件以外之行為，或以自己共同犯罪之
    意思，事前同謀，而由其中一部分人實行犯罪之行為者，亦
    均應認為共同正犯，使之對於全部行為所發生之結果，負其
    責任。另共同正犯之意思聯絡，原不以數人間直接發生者為
    限，若有間接之聯絡者，亦包括在內，如甲分別邀約乙、丙
    犯罪，雖乙、丙間彼此並無直接之聯絡，亦無礙於其為共同
    正犯之成立（最高法院34年上字第862號、73年台上字第188
    6號、77年台上字第2135號、92年度台上字第2824號刑事判
    決意旨參照）。本件詐欺集團分工細緻，被告雖未自始至終
    參與各階段之犯行，且與撥打電話詐騙被害人之成員間有互
    不相識之情形，然擔任取簿手或車手者均明知詐欺集團係先
    向被害人施以詐術後，再通知、指示其提領特定帳戶款項，
    藉以取得被害人財物，卻仍以自己犯罪之意思，加入該集團
    ，並分擔實際取得財物之工作，堪認係在合同意思範圍內，
    各自分擔犯罪行為之一部，並相互利用他人之行為，以達犯
    罪之目的，雖其僅負責提款部分，惟依前揭說明，仍應對全
    部結果，負共同責任。又被告明知其領取之包裹或款項需再
    交給詐欺集團成員指定之人收受，顯認被告知參與之詐欺行
    為已達3人以上，而構成刑法第339條之4第2款之犯行。核被
    告就附表一編號1所為，係犯組織犯罪防制條例第3條第1項
    後段之參與犯罪組織罪、刑法339條之4第1項第2、3款之三
    人以上共同以網際網路對公眾散布而犯詐欺取財罪、洗錢防
    制法第14條第1項之一般洗錢罪；就附表一編號2至6所為，
    均係犯刑法339條之4第1項第2、3款之三人以上共同以網際
    網路對公眾散布而犯詐欺取財罪、洗錢防制法第14條第1項
    之一般洗錢罪；就附表二所為均係犯刑法339條之4第1項第2
    款之三人以上共同犯詐欺取財罪、洗錢防制法第14條第1項
    之一般洗錢罪。
　㈡被告與「林大進」、「美輪明宏」及陳振祐及其所屬詐欺集
    團之其他成員間，就上開犯行，有犯意聯絡及行為分擔，為
    共同正犯。
　㈢按組織犯罪防制條例係藉由防制組織型態之犯罪活動為手段
    ，以達成維護社會秩序、保障人民權益之目的，乃於該條例
    第3條第1項前段與後段，分別對於「發起、主持、操縱指揮
    」及「參與」犯罪組織者，依其情節不同而為處遇，行為人
    雖有其中一行為（如參與），不問其有否實施各該手段（如
    詐欺）之罪，均成立本罪。然在未經自首或有其他積極事實
    ，足以證明其確已脫離或解散該組織之前，其違法行為，仍
    繼續存在，即為行為之繼續，而屬單純一罪，至行為終了時
    ，仍論為一罪。又按刑法上一行為而觸犯數罪名之想像競合
    犯存在之目的，在於避免對於同一不法要素予以過度評價。
    自然意義之數行為，得否評價為法律概念之一行為，應就客
    觀構成要件行為之重合情形、主觀意思活動之內容、所侵害
    之法益與行為間之關連性等要素，視個案情節依社會通念加
    以判斷。刑法刪除牽連犯之規定後，原認屬方法目的或原因
    結果，得評價為牽連犯之二犯罪行為間，如具有局部之同一
    性，或其行為著手實行階段可認為同一者，得認與一行為觸
    犯數罪名之要件相侔，依想像競合犯論擬。倘其實行之二行
    為，無局部之重疊，行為著手實行階段亦有明顯區隔，依社
    會通念難認屬同一行為者，應予分論併罰。因而，行為人以
    一參與詐欺犯罪組織，並分工加重詐欺行為，同時觸犯參與
    犯罪組織罪及加重詐欺取財罪，雖其參與犯罪組織之時、地
    與加重詐欺取財之時、地，在自然意義上非完全一致，然二
    者仍有部分合致，且犯罪目的單一，依一般社會通念，認應
    評價為一罪方符合刑罰公平原則，應屬想像競合犯，如予數
    罪併罰，反有過度評價之疑，實與人民法律感情不相契合；
    又加重詐欺罪係侵害個人財產法益之犯罪，其罪數計算，以
    被害人數、被害次數之多寡，決定其犯罪之罪數；核與參與
    犯罪組織罪之侵害社會法益，因應以行為人所侵害之社會全
    體利益為準據，認定係成立一個犯罪行為，有所不同。是以
    倘若行為人於參與犯罪組織之繼續中，先後加重詐欺數人財
    物，因行為人僅為一參與組織行為，侵害一社會法益，應僅
    就首次犯行論以參與犯罪組織罪及加重詐欺罪之想像競合犯
    ，而其後之犯行，乃為其參與組織之繼續行為，為避免重複
    評價，當無從將一參與犯罪組織行為割裂再另論一參與犯罪
    組織罪，而與其後所犯加重詐欺罪從一重論處之餘地（最高
    法院107年度台上字第1066號、第2237號刑事判決意旨參照
    ）。被告參與犯罪組織，與其在該詐欺集團之首次犯行即附
    表一編號1部分，係出於一個犯意，實行一個犯罪行為，而
    侵害國家法益、社會法益及個人法益，亦具有行為局部之同
    一性，在法律上應評價為一行為，應認係一行為觸犯數罪名
    之想像競合犯，從一重論以刑法339條之4第1項第2、3款之
    三人以上共同以網際網路對公眾散布而犯詐欺取財罪。另就
    附表一編號2至6、附表二部分，各以一行為同時觸犯上開罪
    名，為想像競合犯，應均各依刑法第55條規定，各從一重以
    刑法339條之4第1項第2、3款處斷。
　㈣加重詐欺罪係侵害個人財產法益之犯罪，其罪數計算，以被
    害人數決定其犯罪之罪數，被告雖有多次提領詐欺之款項，
    然本件所犯加重詐欺取財罪數，自應以被害人數計算。又告
    訴人辛○○、庚○○雖有寄送數帳戶與詐欺集團、告訴人丙○○、
    戊○○、子○○、被害人丁○○有多次轉帳至詐欺集團指定之帳戶
    之情形，被告亦有分次提領之情，時間極其密接，且侵害同
    一被害人之同一財產法益，各行為之獨立性極為薄弱，依一
    般社會健全觀念，在時間差距上，難以強行分開，在刑法評
    價上，以視為數個舉動之接續施行，合為包括之一行為予以
    評價，較為合理，應各屬接續犯而各為包括之一罪（最高法
    院86年台上字第3295號判例參照）。又被告就本案犯行，犯
    意各別，行為互殊，均應予分論併罰。
　㈤按想像競合犯係一行為觸犯數罪名，行為人犯罪行為侵害數
    法益皆成立犯罪，僅因法律規定從一重處斷科刑，而成為科
    刑一罪而已，自應對行為人所犯各罪均予適度評價，始能對
    法益之侵害為正當之維護。因此法院於決定想像競合犯之處
    斷刑時，雖以其中最重罪名之法定刑作為裁量之準據，惟具
    體形成宣告刑時，亦應將輕罪之刑罰合併評價。基此，除非
    輕罪中最輕本刑有較重於重罪之最輕本刑，而應適用刑法第
    55條但書規定重罪科刑之封鎖作用，須以輕罪之最輕本刑形
    成處斷刑之情形以外，則輕罪之減輕其刑事由若未形成處斷
    刑之外部性界限，自得將之移入刑法第57條或第59條之科刑
    審酌事項內，列為是否酌量從輕量刑之考量因子。是法院倘
    依刑法第57條規定裁量宣告刑輕重時，一併具體審酌輕罪部
    分之量刑事由，應認其評價即已完足，尚無過度評價或評價
    不足之偏失（最高法院109年度台上字第3936號刑事判決意
    旨參照）。查，被告就洗錢及參與組織犯罪之犯罪事實，迭
    於警偵訊及本院審理時均自白不諱，合於組織犯罪防制條例
    第8條第1項及洗錢防制法第16條第2項之規定，就該部分原
    應減輕其刑，惟依上開說明，被告犯行因想像競合犯之關係
    而從一重論以加重詐欺取財罪，就想像競合輕罪得減刑部分
    ，爰於刑法第57條量刑時併予審酌，作為量刑之有利因子。
　㈥爰審酌被告：正值青年，竟不思循正當途徑獲取所需，為牟
    取一己私利，參與詐欺集團共同詐欺取財，貪圖輕而易舉之
    不法利益，價值觀念嚴重偏差，且造成社會信任感危機，致
    使被害人無端受害，本非不得予以嚴懲；惟斟酌被告係擔任
    受人支配之取簿手、車手角色，參與之程度非深，實際犯罪
    所得非鉅；迄今未與上開告訴人及被害人達成調解，彌補其
    所造成之損害；犯後坦承犯行，態度良好，深具悔意，有效
    節省司法資源；年輕識淺、涉世未深，致其違法意識、罪惡
    感低落，以供犯罪集團驅使；自承學歷為高中畢業、從事貨
    運業、經濟狀況貧寒之智識程度及生活狀況等一切情狀，分
    別量處如主文所示之刑並定其應執行之刑。
　㈦查司法院大法官會議於110年12月10日做成釋字第812號解釋
    文：「106年4月19日修正公布之組織犯罪防制條例第3條第3
    項規定：『犯第1項之罪者，應於刑之執行前，令入勞動場所
    ，強制工作，其期間為3年。』（嗣107年1月3日修正公布第3
    條，但本項並未修正）就受處分人之人身自由所為限制，違
    反憲法比例原則及憲法明顯區隔原則之要求，與憲法第8條
    保障人身自由之意旨不符，應自本解釋公布之日起失其效力
    。」準此，本案被告所犯參與犯罪組織罪部分，自無依同條
    第3項規定宣告刑前強制工作之餘地，併此敘明。
　㈧沒收：按犯罪所得，屬於犯罪行為人者，沒收之；前2項之沒
    收，於全部或一部不能沒收或不宜執行沒收時，追徵其價額
    ；第1項及第2項之犯罪所得，包括違法行為所得、其變得之
    物或財產上利益及其孳息，刑法第38條之1第1項本文及第3
    、4項分別定有明文。又按共同正犯之犯罪所得，沒收或追
    徵，應就各人所分得之數額分別為之；又所謂各人「所分得
    」，係指各人「對犯罪所得有事實上之處分權限」，法院應
    視具體個案之實際情形而為認定：倘若共同正犯各成員內部
    間，對於不法利得分配明確時，固應依各人實際分配所得沒
    收；然若共同正犯成員對不法所得並無處分權限，其他成員
    亦無事實上之共同處分權限者，自不予諭知沒收；至共同正
    犯各成員對於不法利得享有共同處分權限時，則應負共同沒
    收之責；至於上揭共同正犯各成員有無犯罪所得、所得數額
    ，係關於沒收、追繳或追徵標的犯罪所得範圍之認定，因非
    屬犯罪事實有無之認定，並不適用「嚴格證明法則」，無須
    證明至毫無合理懷疑之確信程度，應由事實審法院綜合卷證
    資料，依自由證明程序釋明其合理之依據以認定之（最高法
    院104年第13次刑事庭會議、104年度台上字第3937號刑事判
    決意旨均供參照）。查被告取得之款項及提款卡等均交回上
    手而未取得報酬，此節業據被告供承在卷，是依上開說明，
    爰不予以宣告沒收，附此敘明。
據上論斷，應依刑事訴訟法第273條之1第1項、第299條第1項前
段，組織犯罪防制條例第3條第1項後段，洗錢防制法第14條第1
項、刑法第11條、第28條、第339條之4第1項第2、3款、第55條
、第51條第5款，刑法施行法第1條之1第1項，判決如主文。
本案經檢察官蔡雯娟提起公訴及追加起訴，檢察官郭逵到庭執行
職務。
中　　華　　民　　國　　111 　年　　10　　月　　3 　　日
                  刑事第七庭    法  官  林雷安
以上正本證明與原本無異。
如不服本判決應於收受送達後20日內向本院提出上訴書狀，並應
敘述具體理由；其未敘述上訴之理由者，應於上訴期間屆滿後20
日內向本院補提理由書（均須按他造當事人之人數附繕本）「切
勿逕送上級法院」。
告訴人或被害人如不服判決，應備理由具狀向檢察官請求上訴，
上訴期間之計算，以檢察官收受判決正本之日起算。

                                書記官  黃英寬
中　　華　　民　　國　　111 　年　　10　　月　　3 　　日
附錄本案論罪科刑法條
組織犯罪防制條例第3條第1項
發起、主持、操縱或指揮犯罪組織者，處 3 年以上 10 年以下
有期徒刑，得併科新臺幣 1 億元以下罰金；參與者，處 6 月以
上 5 年以下有期徒刑，得併科新臺幣 1 千萬元以下罰金。但參
與情節輕微者，得減輕或免除其刑。

洗錢防制法第14條
有第二條各款所列洗錢行為者，處7年以下有期徒刑，併科新臺
幣5百萬元以下罰金。
前項之未遂犯罰之。
前二項情形，不得科以超過其特定犯罪所定最重本刑之刑。

中華民國刑法第339條之4
犯第339條詐欺罪而有下列情形之一者，處1年以上7年以下有期
徒刑，得併科1百萬元以下罰金：
一、冒用政府機關或公務員名義犯之。
二、三人以上共同犯之。
三、以廣播電視、電子通訊、網際網路或其他媒體等傳播工具，
    對公眾散布而犯之。
前項之未遂犯罰之。

附表一
編號 被害人 詐騙方式 交付帳戶 寄出時間及地點 領取時間及地點 交付包裹之方式 罪名及宣告刑  1 甲○○ 詐欺集團成員於111年1月4日某時傳送貸款簡訊予甲○○，向其訛稱：其係中國信託銀行貸款人員，如果要貸款，可以將之加為通訊軟體LINE好友云云，甲○○加之為好友後，該成員即以LINE帳號暱稱「林耀榮」向甲○○訛稱：先在其交付之貸款表格輸入資料，會請中國信託銀行經理與其聯絡云云，再以LINE帳號暱稱「承民 Jerry」向甲○○訛稱：其係銀行經理，需寄送提款卡，始可辦理貸款云云，致甲○○陷於錯誤，遂依指示，於右揭時、地寄出右揭帳戶提款卡。 中國信託商業銀行帳號000-000000000000號帳戶及第一銀行帳號000-00000000000號帳戶 111年1月7日22時30分許，在彰化縣○○鎮○○路0段000號鹿港彰濱郵局 111年1月11日21時48分許，在臺北市○○區○○路000號莒光郵局  111年1月11日21時48分許，在新北市○○區○○○路○○○號貨運中南站，寄送至台中空軍一號中南站 蔡崇翊犯三人以上共同以網際網路對公眾散布而犯詐欺取財罪，處有期徒刑壹年貳月。 2 辛○○ 詐欺集團成員於社群網站臉書某不詳社團網站上刊登家庭代工之訊息，辛○○瀏覽到該訊息，與該成員聯絡並加之為LINE好友，該成員即向辛○○訛稱：要應徵工作，必須交付銀行金融卡來購買材料云云，致辛○○陷於錯誤，遂依指示，於右揭時、地寄出右揭帳戶提款卡。 華南銀行帳號000-000000000000號帳戶、台新銀行000-00000000000000號帳戶 111年2月13日14時46分許，至苗栗縣○○市○○路000號7-11統一超 商潘桃門市 111年2月16日14時23分許，至臺中市○里區○里路000號7-11統一超商東里門市 領取包裹後隨將包裹放於臺中市大里區某全聯超市停車場某樹旁  蔡崇翊犯三人以上共同以網際網路對公眾散布而犯詐欺取財罪，處有期徒刑壹年貳月。 3 乙○○ 詐欺集團成員先於社群網站臉書「家庭代工」社團網站上，以「鄭馨怡」名義刊登家庭代工訊息，乙○○於111年（起訴書誤載為110年，應予更正）2月16日早上某時，瀏覽到該訊息後，與該成員聯絡並將對方加為LINE好友後，該成員即以LINE帳號暱稱「我是奕蓁，你是誰」向乙○○訛稱：因為公司採購材料，需寄送身分證或健保卡、郵局金融卡拍照，且家庭代工材料需要做登記，要寄送金融卡並告知密碼云云，致乙○○陷於錯誤，遂依指示，於右揭時、地寄出右揭帳戶提款卡。 中華郵政帳號000-00000000000000號帳戶（下稱甲帳戶） 111年2月16日13時25分許，至苗栗縣○○鎮○○路000號、122之1、122之2、122之3號7-11統一超商新港庄門市  111年2月19日4時21分許，至臺中市○○區○○路000號7-11統一超商瑞興門市 領取包裹後隨將包裹放於臺中市○○區○○路0段00號舊社公園某處 蔡崇翊犯三人以上共同以網際網路對公眾散布而犯詐欺取財罪，處有期徒刑壹年貳月。 4 丑○○ 詐欺集團成員於社群網站臉書網站上刊登香水家庭代工之訊息，丑○○於111年2月9日某時許，瀏覽到該訊息後，與該成員聯絡，該成員向丑○○訛稱：可以不付訂金或相關金額就能取得工作資格，但先要把提款卡及密碼寄給網站云云，致丑○○陷於錯誤，遂依指示，於右揭時、地寄出右揭帳戶提款卡。 中華郵政帳號 000-00000000000000號帳戶（下稱乙帳戶） 111年2月13日某時許，在花蓮市○○路000號7-11統一超商新蓮信門市 111年2月16日15時37分許至臺中市○里區○○路000號7-11統一超商永隆門市 領取包裹後隨將包裹放於臺中市○○區○○路0段00號舊社公園某處 蔡崇翊犯三人以上共同以網際網路對公眾散布而犯詐欺取財罪，處有期徒刑壹年貳月。 5 己○○ 詐欺集團成員於社群網站臉書之不詳網站刊登小額信用貸款廣告訊息，己○○於111年2月14日19時許，瀏覽到該訊息後，與該成員聯絡並加為LINE好友，該成員即以LINE帳戶暱稱「翁先生」向己○○訛稱：需將雙證件、存摺及交易明細拍照提供予其，並要將金融卡寄給公司，才可辦理貸款云云，致己○○陷於錯誤，遂依指示，於右揭時間寄出右揭帳戶提款卡及存簿。  彰化銀行帳號 000-00000000000000號帳戶 111年2月15日20時12分許，在臺南縣○○區○○路0段00號7-11統一超商鼎鑫門市 111年2月17日15時29分許，至臺中市○區○○路00號7-11統一超商聯華門市， 領取包裹後，於111年2月17日16時許，在臺中市○○區○○路0段00號「快樂鳥電競館水湳經貿店」2樓廁所交付予陳振祐 蔡崇翊犯三人以上共同以網際網路對公眾散布而犯詐欺取財罪，處有期徒刑壹年貳月。 6 庚○○ 詐欺集團成員於不詳網站上刊登徵人啟事訊息，庚○○於111年1月14日8時45分許，瀏覽到該訊息，與對方聯絡並將對方加為LINE好友後，即以LINE帳號暱稱「潘怡伶」向庚○○訛稱：其公司是pinnacle投注站，可以出租帳戶給公司，公司即給薪水云云，再以LINE帳號暱稱「鍾育雯」向庚○○訛稱：需提供金融機構之相關資料，並要將提款卡及身分證影本寄給其云云，致使庚○○陷於錯誤，而於右揭時、地寄出身分證、右揭帳戶存簿及提款卡。 中華郵政帳號000-00000000000000號帳戶、玉山銀行帳號000-0000000000000帳戶     111年2月14日13時17分許，在7-11統一超商金崙門市 111年2月16日14時41分許，至臺中市○區○○路0段0號1樓7-11統一超商市鑫門市 領取包裹後隨將包裹放於臺中市北屯區某公園的某樹旁 蔡崇翊犯三人以上共同以網際網路對公眾散布而犯詐欺取財罪，處有期徒刑壹年貳月。 7 壬○○ 詐欺集團成員於社群網站臉書網站不詳社團網站上刊登家庭代工訊息，壬○○於111年2月15日某時許，瀏覽到該訊息，與該成員聯絡並加之為LINE好友後，該成員即以LINE帳號暱稱「小惠（招募兼職）」向壬○○訛稱：應徵工作要驗證身分，需將提款卡及密碼寄給對方云云，致壬○○陷於錯誤，遂依指示，於右揭時、地寄出右揭帳戶提款卡。 中華郵政帳號000-00000000000000帳戶（下稱丙帳戶） 111年2月19日23時59分許至臺中市○○區○○○道0段000號鹿鼎門市 111年2月19日4時37分許，至臺中市○○區○○路00號7-11統一超商豐三民門市 領取包裹後隨將包裹置某公園內 蔡崇翊犯三人以上共同以網際網路對公眾散布而犯詐欺取財罪，處有期徒刑壹年貳月。 


附表二
編號 被害人 詐騙方式 匯款時間 匯款金額 匯款帳戶 罪名及宣告刑  1 丙○○ 詐欺集團成員於111年2月19日19時22分許，假冒東森購物客服人員撥打電話給丙○○，向其訛稱：因公司平台遭駭客入侵，導致其信用卡重複扣款，會聯繫銀行處理解除云云，再假冒玉山銀行客服人員撥打電話給丙○○訛稱：需依其指示操作ATM、網路轉帳以解除設定云云，致丙○○陷於錯誤，遂依指示，於右揭時間，以網路轉帳或ATM轉帳方式，匯款右揭款項至右揭帳戶內。 111年2月19日23時5分許  2萬9985元 甲帳戶 蔡崇翊犯三人以上共同詐欺取財罪，處有期徒刑壹年肆月。    111年2月19時23時21分許起至111年2月20日0時46分許止 2萬9985元、2萬9983、1萬103元、5萬1元、4萬9998元、2萬9985元、1萬8990元 丙帳戶  2 丁○○ 詐欺集團成員於111年2月19日某時，假冒東森購物客服人員給丁○○，向其訛稱：購物誤為設定，將會扣款，需依其指示操作ATM解除設定云云，致丁○○陷於錯誤，遂依指示，於右揭時間，以網路轉帳方式，匯款右揭金額之款項至右揭帳戶內。 111年2月19日21時48分許、21時50分許、21時58分許 4萬9991元、4萬9991元、1萬8008元 甲帳戶 蔡蔡崇翊犯三人以上共同詐欺取財罪，處有期徒刑壹年肆月。 3 戊○○ 詐欺集團成員於111年2月16日17時17分許，假冒東森購物客服人員撥打電話給戊○○，向其訛稱：因廠商失誤導致多刷一筆款項，會聯繫銀行解除設定云云，再假冒銀行客服人員撥打電話給戊○○訛稱：需依其指示操作ATM以解除設定云云，致戊○○陷於錯誤，遂依指示，以網路轉帳或至高雄市○○區○○路00號ATM轉帳或現金存款方式，於右揭時間，匯款右揭款項至右揭帳戶內。  111年2月16日21時15分許、21時19分許、21時31分許 9萬9987元、2萬9987元、1萬9985元 乙帳戶 蔡崇翊犯三人以上共同詐欺取財罪，處有期徒刑壹年肆月。 4 癸○○ 詐欺集團成員於111年2月17日假冒銀行專員店商業客服人員撥打電話給癸○○，向其訛稱：在誠品購購物紀錄誤設為經銷商，會被重複扣款，需依其指示操作ATM以解除設定云云，致癸○○陷於錯誤，遂依指示，於右揭時間，以網路轉帳方式，匯款右揭款項至右揭帳戶內。 111年2月17日20時59分許  2萬21元 賴沂禎向臺中商銀申辦之帳號000000000000000號帳戶 蔡崇翊犯三人以上共同詐欺取財罪，處有期徒刑壹年貳月。 5 子○○ 詐欺集團成員於111年2月17日假冒東森購物人員撥打電話給子○○，向其訛稱：之前有6筆消費設定錯誤，要解除設定，需依其指示操作ATM、網路轉帳以解除設定云云，致趙子○○陷於錯誤，遂依指示，以網路轉帳方式，於右揭時間，以匯款右揭款項至右揭帳戶內。 111年2月17日21時52分許、21時54分許 1萬6008元、1萬2096元 巫姓少年向中華郵政申辦之帳號000-00000000000000號帳戶 蔡崇翊犯三人以上共同詐欺取財罪，處有期徒刑壹年貳月。 

附表三

編號 被害人 提領地點 提領時間 實際提領金額（不含手續費） 1 癸○○ 臺中市○○區○○路0段000號臺中商銀北臺中分行 111年2月17日21時3分許  2萬元  2 子○○ 臺中市○區○○路0段000號萊爾富臺中豐衣店 111年2月17日21時58分許起至59分許止 2萬元、8000元